臺灣高等法院臺中分院刑事判決　　　96年度交上訴字第1349號
上　訴　人　臺灣臺中地方法院檢察署檢察官
被　　　告　乙○○
上列上訴人因被告公共危險等案件，不服臺灣臺中地方法院95年
度交訴字第136號中華民國96年3月29日第一審判決（起訴案號：
臺灣臺中地方法院檢察署95年度偵字第12652 號），提起上訴，
本院判決如下：
    主  文
原判決關於過失傷害人致重傷部分撤銷。
乙○○因過失傷害人致重傷，處有期徒刑肆月，如易科罰金，以
銀元佰元即新臺幣玖佰元折算壹日。減為有期徒刑貳月，如易
科罰金，以銀元佰元即新臺幣玖佰元折算壹日。
其他上訴駁回。
    事  實
一、乙○○於民國94年12月7日凌晨0時35分許，駕駛車牌號碼B2
    -4981號自用小客車， 沿臺中市○○○路，由東往西方向行
    駛，駛至臺中市○○○路與大德街交會路口前時，應注意車
    前狀況，並隨時採取必要之安全措施，而依當時天候、路況
    、視距，並無不能注意之情事。詎被告並未注意王柄富倒臥
    在進化北路之情形，猶貿然駕駛其上開自用小客車越過王柄
    富倒臥之路面，王柄富因受被告所駕駛上開自用小客車撞擊
    、輾壓，致受有頭部外傷併臉部多處撕裂傷、雙側肋骨骨折
    併血與氣胸、胸椎骨折併下肢癱瘓、腹部鈍挫傷併肝臟第二
    級撕裂傷等傷勢之傷害，雖經送醫救治，仍因傷勢嚴重，而
    留有下肢癱瘓半身不遂需長期臥床專人照護、氣切手術後無
    法言語等極難復原之重傷害。
二、案經被害人王柄富之配偶丙○○訴請台灣台中地方法院檢察
    署檢察官偵查起訴。
    理  由
甲、過失傷害人致重傷部分：
一、訊據被告乙○○否認有何因過失傷害人致重傷之犯行，辯稱
    ：伊當時原本係駕駛在內側車道，看到車道前方有一臺機車
    倒在那裡，伊就將車子往外快車道切，當時是有輾到東西，
    伊以為是機車碎片，所以就繼續往前開云云。惟查：
(一)、被害人王柄富因發生車禍事故，於94年12月7日凌晨0時54分
    許急診入院，被害人受有雙肺氣血胸挫傷、多處肋骨骨折、
    多處撕裂傷等傷害，經就診詳細治療後發現被害人受有頭部
    外傷併臉部多處撕裂傷、雙側肋骨骨折併血胸與氣胸、胸椎
    骨折併下肢癱瘓、腹部鈍挫傷併肝臟第二級撕裂傷等傷害乙
    節，有中國醫藥大學附設醫院94年12月7日中市衛字第35 號
    、94年12月8日中市衛字第35 號診斷證明書各乙紙、病歷資
    料乙份在卷可參。
(二)、證人林洽蒼於偵查中結證稱：「94年12月7日凌晨我開2Q-73
    5號計程車，我沿進化北路行駛， 從永新街轉入進化北路直
    行，到學士路口時，看到前面有一台車，那台車行進中有發
    生震動的情況，該發生震動的車輛在我的車輛前方30公尺左
    右。有一台白色喜美的車和發生震動的那輛車並排，震動車
    輛是在最內側車道行駛，白色喜美轎車是在他右方，接下來
    我看到白色喜美那輛車去追那台發生震動的車輛。我經過震
    動的那個地點，由震動地點右側經過，在慢車道上行駛，我
    看到震動地點有一個人縮在那裡，機車也有在那邊，機車是
    倒在地上的」、「發生震動時，我並沒有看清楚事故路段有
    一個人，是發生震動後，我經過事故路段才知道是一個人」
    、「（車身震動前，可以看到前面有一台機車嗎？）可以」
    、「（車身發生震動時，機車是立起或倒下？）倒下」、「
    （在經過事故路段前，可以明確看出有機車倒在分隔島旁邊
    嗎？）在距離三十公尺左右，可以辨識出機車倒在路上」等
    語（見偵查卷第20 、22、23頁）。 證人林洽蒼於原審審理
    時又結證稱：94年12月7日夜間， 伊有經過本件車禍現場。
    當天的路燈照明情形還好，可以看得清楚路況。伊在偵查中
    曾說被告車身震動之前，伊沒有看到路上有異物所述是實在
    的。當時伊距離被告車輛約10幾部車的距離，伊之所以沒有
    看到異物，是因為伊前方有車子擋住，所以看不到。後來伊
    行經本件肇事地點時，經過的時候才看到是人躺在地上，被
    告輾過之前伊沒有看到，伊忘記是因為被告的車子擋住，還
    是那臺白色的車子擋住，所以才沒看到，但是在被告輾過去
    之後，伊經過的時候才發現那是1個人等語明確（原審卷第6
    7-69頁）。又證人即本案承辦員警張元哲於原審審理時結證
    稱：本件交通事故現場圖，係伊所製作，當時是勤務中心通
    報，所以伊才到場處理。警卷第46頁編號4388的照片是伊拍
    攝的，機車的前輪因為撞擊安全島有內縮，所以車輪與車身
    距離變短等語（見原審卷第93頁以下）。且被告於警詢、偵
    查及原審審理時均陳稱：伊行經本件事故地點時，被害人所
    騎乘之機車已倒在內側車道等語。復參以本件事故地點在安
    全島處有刮擦痕0.5公尺、被害人所有之右腳鞋、 拉鍊拉柄
    、左腳鞋、血跡及擦地痕0.6公尺， 分別遺落、分布在外車
    道（近分道路線）及分道線上，有臺中縣警察局95年11月29
    日中市警交字第0950108190號函暨所附具之道路交通事故現
    場圖、道路交通事故調查報告表(一)(二)、現場照片等在卷可參
    （見原審卷第124至150頁）。顯見被告在駕駛車輛行經本件
    事故地點前，被害人騎乘機車先因不明原因撞擊安全島，致
    機車傾倒在事故地點之內側車道靠近安全島處，被害人則倒
    臥在內側車道與外側車道分道線處。
(三)、經原審送請法務部法醫研究所鑑定結果認：「一傷者王柄富
    受傷時似有酒精中毒達中、高度酩酊醉意，主要傷害主要在
    第2、3胸椎區、腹部肝臟挫傷及頭皮挫裂傷。二頭顱骨若遭
    輾壓應有顱骨碎裂，若僅有頭皮刮離而無顱骨骨折，較支持
    為局部輾壓、擠壓而無輪胎完全輾壓之可能事實。三腹部組
    織較軟，若有輾壓常導致軟組織間擠壓出血明顯，且不易僅
    有肝臟局部挫裂傷，故支持為擠壓而為輪胎完全輾壓之事實
    。四胸椎第2、3椎區有移位性骨折之研判：1.若為傷者仰躺
    正面輪胎輾壓，極易傷及心臟併同肋骨骨折及肺臟挫傷，由
    傷者王員心臟無損傷，且經急救胸管插管後，復原迅速，支
    持無胸前輾壓之事證。2.若為傷者俯躺，輪胎由背面輾壓則
    可造成第2、3胸椎骨骨折脫位，並導致肋骨壓迫性骨折，並
    使肋骨碎片穿刺入肺臟，造成血胸及氣胸之可能，以上支持
    有背部遭完全輾壓之可能性。五綜合研判：1.王柄富為機車
    騎士，車禍前飲用酒精達中、高度酩酊醉意，似騎機車摔到
    致遭後行乙○○所駕自用小客車輾擠壓背部受傷之可能。2.
    輾壓背部之特徵，支持背部有遭輾壓之可能性。3.王員所受
    之傷均為較雙稱性之胸部（雙側血、氣胸）、椎骨骨折等，
    不支持為騎車摔倒、撞擊時，可能造成之傷勢」，有該所96
    年2月9日法醫理字第0950005422號函暨所具附之法醫文書審
    查鑑定書乙份（原審卷第152至158頁）在卷可參。則本件被
    告所駕駛之自用小客車於行經本件事故地點時，輾及當時俯
    臥在地之被害人，致被害人受有頭部外傷併臉部多處撕裂傷
    、雙側肋骨骨折併血胸與氣胸、胸椎骨折併下肢癱瘓、腹部
    鈍挫傷併肝臟第二級撕裂傷等傷害，應堪認定。
(四)、本件被害人騎乘機車因不明原因撞擊安全島，致機車傾倒在
    事故地點之內側車道靠近安全島處，被害人則倒臥在內側車
    道與外側車道分道線處，已如前述。依證人林洽蒼於偵查所
    述：「（異物跟機車的位置約多遠？）約有一個人高度的距
    離，一公尺多，機車是緊鄰分隔島，異物是靠近中線」；被
    告於偵查中亦稱：「異物離機車位置只有四十公分左右」，
    足見被害人當時所倒臥之位置距離機車傾倒處甚近，被告既
    能注意至傾倒在路上之被害人機車，自無不能併注意機車近
    旁倒臥之被害人之理！雖證人林洽蒼於偵查中稱：當時有路
    燈，但是光線不明亮等語；另證人張元哲於原審亦稱：本件
    發生事故路口的路旁是有路燈，但是在靠近安全島的部分，
    是比較暗一點，依照被告所述當時的行進方向，行經肇事地
    點時，夜間的光線依照伊自己的感覺，那個地方的光線不是
    很亮等語。然道路有照明設備之路段占道路長度之比例甚低
    ，夜間駕駛車輛，本即應靠車輛本身之照明設備照亮前方，
    而得安全駕駛，若需倚賴道路照明設備始得駕駛車輛，則在
    大部分道路路段無照明設備之情況下，豈非無法駕駛車輛，
    其理至明！本件肇事地點縱使無照明設備，被告駕駛車輛憑
    其本身車輛之車前大燈亦足以照亮前方而得在道路上安全行
    駛。況證人林洽蒼於偵查中證稱：「（在經過事故路段前，
    可以明確看出有機車倒在分隔島旁邊嗎？）在距離三十公尺
    左右，可以辨識出機車倒在路上」；於原審復稱：其經過被
    害人倒地的位置時，看到被害人倒地之姿勢與車子行進方向
    垂直等語。足見倒在路上之被害人與機車在相當距離之前即
    可被發現，此由當時另有一台與被告並排在右行進之白色喜
    美車，依證人林洽蒼於原審所述當時除了被告之車輛輾過被
    害人外，並無其他車輛輾過被害人（原審卷第74頁），亦足
    見若車輛駕駛人加以注意，自得發現被害人倒臥路上，並繞
    行避免輾及被害人，車禍之發生並非無從防範。
(五)、又查，依道路交通事故調查報告表（一）記載，本件肇事處
    之路面鋪裝為「柏油」、路面狀態為「乾燥」（警卷第40頁
    ）；另據被告於警詢所供，其當時車速為時速20至30公里之
    間（警卷第12頁）。則按「一般公路汽車煞車距離、行車速
    度對照表」所示計算，時速30公里之車速，在瀝青路面乾燥
    之情況下，其煞車距離為「4.2公尺至5.0公尺」之間。另依
    「汽車行駛距離及反應距離一覽表」所示，時速30公里之車
    速，其反應距離為「6.24公尺」。以被告當時車速時速30公
    里計算，其反應距離加上煞車距離至多僅11.24公尺。 苟被
    告駕車確有注意車前狀況，則其在距離機車倒地處約30公尺
    左右前即得辨識機車倒在路上，且依被告於本院準備程序所
    供當時在伊前面3、40公尺都沒有車子（ 本院卷第55頁正面
    ），足見並無阻礙其視線之障礙物，此時被告若採取必要安
    全措施，將車煞停，距離機車尚有18公尺左右之遠，自不致
    輾及倒臥路上之被害人。縱被告採取緩慢行進之方式，亦有
    充裕時間減速慢行，小心通路肇事地點，必不致輾及倒臥於
    路上之被害人，車禍之發生自可避免，並非無從防範。乃依
    被告於警詢所述：「（發現危險時距離對方多遠？採取反應
    措施？）看到摩托車約距三公尺，右閃避看見黑色不明物體
    時，該物已在我車頭處，因未及閃避輾壓後繼續行駛」（警
    卷第12頁）。被告在距離機車倒地處約30公尺左右前即得以
    辨識機車倒在路上之情況下，竟未即時注意，迨至接近機車
    約三公尺處時，始發現倒在路上之被害人機車，雖迅及向右
    閃避，然已不及閃躲，致輾及倒臥路上之被害人，其駕車未
    注意車前狀況，甚為明確。
(六)、按行為人雖非故意，但按其情節應注意，並能注意，而不注
    意者，為過失，刑法第十四條第一項定有明文。次按汽車行
    駛時，駕駛人應注意車前狀況，並隨時採取必要之安全措施
    ，道路交通安全規則第九十四條第三項亦有明文規定。上開
    規定為被告駕車時所應注意遵守，而依道路交通事故調查報
    告表記載，本件車禍發生時天候晴，路面乾燥、無缺陷，視
    距良好，足見被告並無不能注意之情事，然其竟疏未注意車
    前狀況，隨時採取必要之安全措施，以致肇事，致被害人受
    有頭部外傷併臉部多處撕裂傷、雙側肋骨骨折併血胸與氣胸
    、胸椎骨折併下肢癱瘓、腹部鈍挫傷併肝臟第二級撕裂傷等
    傷，雖經送醫急救，仍因下肢癱瘓半身不遂需長期臥床專人
    照護、氣切手術後無法言語（有仁愛綜合醫院診斷證明書在
    卷可稽），足見被害人所受之傷極難復原而達重傷害程度。
    且被告之過失與被害人之受傷間，有相當因果關係，被告過
    失之責，自無可辭。雖本件被害人於車禍發生後經抽血檢驗
    ，其血液酒精濃度達173.1mg/dl，有檢查報告在卷可稽，足
    見被害人係於酒後騎車，且因不明原因撞擊安全島，致人車
    倒於路上，方為經過該處未小心駕車之被告輾及，則被害人
    對於本件車禍之發生與有過失，然此係併合被告與被害人之
    過失而為車禍發生之共同原因，被告過失之責，仍無可辭。
    本案事證已臻明確，被告所辯係事後卸責之詞，不足採信，
    其犯行堪以認定，應依法論科。證人林洽蒼於偵查中所述，
    並無不當取供之情形，且經具結而陳述，足以擔保其陳述之
    可信性，並無顯有不可信之情況，依刑事訴訟法第159條之1
    第2項規定，得為證據，具有證據能力。
二、查我國刑法業以中華民國九十四年二月二日總統華總一義字
    第09400014901號令修正公布第1～3、5、10、11、15、16、
    19、25～27、第四章章名、28～31、33～38、40～42、46、
    47、49、51、55、57～59、61～65、67、68、74～80、83～
    90、91-1、93、96、98、99、157、182、220、2 22、225、
    229-1、231、231-1、296-1、297、315-1、315-2、316、34
    1、343條條文；增訂第40-1、75-1條條文；刪除第56、81、
    94、97、267、322、327、331、340、345、350條條文 ；並
    自九十五年七月一日施行。被告行為後，其應適用之相關法
    律已有變更，茲就與本案適用有關之條文，比較說明如下：
(一)、法定刑中罰金刑部分：
    刑法第三十三條第五款業經修正公布，修正後刑法第三十三
    條第五款規定「罰金：新臺幣一千元以上，以百元計算之」
    ，與修正前刑法第三十三條第五款規定「罰金：（銀元）一
    元以上」不同。比較新舊法結果，以修正前即行為時法較有
    利於被告，故依刑法第二條第一項前段規定。本案被告所犯
    之罪，其法定刑罰金部分，自應適用行為時之法律即修正前
    刑法第三十三條第五款規定決定其罰金部分之法定刑。
(二)、法定刑中罰金刑提高標準之新舊法適用：
    被告行為後，刑法施行法第一條之一於九十五年六月十四日
    經以華總一義字第09500085181 號令修正公布增訂。修正增
    訂之刑法施行法第一條之一規定「中華民國九十四年一月七
    日刑法修正施行後（按指九十五年七月一日），刑法分則編
    所定罰金之貨幣單位為新台幣。九十四年一月七日刑法修正
    時，刑法分則編未修正之條文定有罰金刑者，自九十四年一
    月七日刑法修正施行後，就其所定數額提高為三十倍。但七
    十二年六月二十六日到九十四年一月七日新增或修正之條文
    ，就其所定數額提高為三倍」。而本件被告所犯之罪，其法
    定刑有罰金刑，且為刑法分則編未修正之條文而定有罰金刑
    者；於刑法施行法第一條之一修正增訂前，其貨幣單位為銀
    元，罰金刑之提高標準應適用罰金罰鍰提高標準條例第一條
    之規定「依法律應處罰金、罰鍰者，就其原定數額得提高為
    二倍至十倍。」而再依現行法規所定貨幣單位折算新臺幣條
    例第二條規定「現行法規所定金額之貨幣單位為圓、銀元或
    元者，以新臺幣元之三倍折算之。」如換算為新台幣，則被
    告所犯之罪其法定刑罰金刑部分，與適用刑法施行法第一條
    之一規定提高30倍之結果相同。比較新舊法適用之結果，其
    關於法定刑為罰金部分之提高標準，新舊法均無不利之情形
    ，故依刑法第二條第一項前段規定，本案被告所犯之罪，其
    法定刑罰金提高標準部分，自應適用行為時之法律即罰金罰
    鍰提高標準條例第一條及現行法規所定貨幣單位折算新臺幣
    條例第二條之規定。
(三)、易科罰金部分：
    刑法第四十一條亦經修正，修正後之該條第一項規定為：「
    犯最重本刑為五年以下有期徒刑以下之刑之罪，而受六個月
    以下有期徒刑或拘役之宣告者，得以新臺幣一千元、二千元
    或三千元折算一日，易科罰金。但確因不執行所宣告之刑，
    難收矯正之效，或難以維持法秩序者，不在此限」。修正前
    之該條第一項規定則為：「犯最重本刑為五年以下有期徒刑
    以下之刑之罪，而受六個月以下有期徒刑或拘役之宣告，因
    身體、教育、職業、家庭之關係或其他正當事由，執行顯有
    困難者，得以一元以上三元以下折算一日，易科罰金。但確
    因不執行所宣告之刑，難收矯正之效，或難以維持法秩序者
    ，不在此限」。且被告行為後，罰金罰鍰提高標準條例第二
    條業已刪除，而刑法第四十一條第一項前段關於易科罰金之
    折算標準已由舊法之銀元一百元、二百元、三百元修正為新
    台幣一千元、二千元、三千元，因屬科刑規範事項之變更，
    其折算標準為裁判時所應諭知，自有就新舊法規定比較之必
    要。本件之折算標準，經比較新舊法結果，以被告行為時之
    舊法較為有利於被告，是依刑法第二條第一項前段之規定，
    應適用被告行為時之舊法即依修正前刑法第四十一條第一項
    前段、修正前罰金罰鍰提高標準條例第二條之規定，諭知以
    銀元三百元即新台幣九百元折算一日為易科罰金之折算標準
    。
三、核被告所為，係犯刑法第二百八十四條第一項後段之過失傷
    害人致重傷罪。原審未為詳查，遽認被告對於輾及被害人係
    不能注意，而為被告無罪之諭知，自有未當。檢察官上訴意
    旨亦同此指摘原判決此部分不當，為有理由，自應由本院將
    原判決關於被告過失傷害人致重傷部分撤銷改判。爰審酌被
    告之平日素行尚屬良好，因其過失肇事導致被害人因本件車
    禍事故受有重傷害之無可彌補後果，被害人對本件事故之發
    生亦有過失，雙方過失之程度，被告於本院審理時雖未能與
    告訴人達成民事和解，然已先給付新台幣二十五萬元，經記
    明筆錄可稽，及其犯後未能坦認犯行等一切情狀，量處如主
    文第二項所示之宣告刑，並諭知易科罰金之折算標準。又查
    ，被告犯罪時間在九十六年四月二十四日以前，所犯合於「
    中華民國九十六年罪犯減刑條例」第二條第一項第三款規定
    之減刑條件，應依法減其宣告刑之二分之一，並就減得之刑
    諭知易科罰金折算之標準。
乙、肇事逃逸部分：
一、公訴意旨另以：被告乙○○肇事後，駛離現場，繼續前行，
    為其他車輛駕駛人發現後，其他駕駛人追及被告所駕駛車輛
    ，並質問被告後，被告駕駛其自用小客車返回臺中市○○○
    路與大德街交會路口前，向到場處理之臺中市警察局第二分
    局警員陳述車禍經過後，為警查獲，因認被告乙○○涉犯刑
    法第185條之4肇事逃逸罪。
二、公訴人認被告乙○○涉犯上開罪嫌，係以證人林洽蒼於偵查
    中之證述、卷附之被害人王柄富之診斷證明書、道路交通事
    故調查表等資為論據。訊據被告否認有肇事逃逸之犯行，辯
    稱：伊經過肇事地點時，雖感覺車子有震動，但並不知道撞
    到人，後來有一個人告訴伊說撞到人，伊就將車折回現場，
    並無逃逸之故意等語
三、按犯罪事實應依證據認定之，無證據不得認定犯罪事實；又
    不能證明被告犯罪者，應諭知無罪之判決，刑事訴訟法第15
    4條第2項、第301條第1項分別定有明文。而認定不利於被告
    之事實須依積極證據，茍積極證據不足為不利於被告事實之
    認定時，即應為有利於被告之認定，更不必有何有利之證據
    ，又事實之認定，應憑證據，如未能發現相當證據，或證據
    不足以證明，自不能以推測或擬制之方法，為裁判基礎，且
    認定犯罪事實所憑之證據，雖不以直接證據為限，間接證據
    亦包括在內，然無論直接或間接證據，其為訴訟上之證明，
    須於通常一般之人均不致於有所懷疑，而得確信其為真實之
    程度者，始得據為有罪之認定（最高法院30年上字第816 號
    、40年臺上字第86號、76年臺上字第4986號判例要旨可資參
    照）。
四、經查：
(一)、按行為非出於故意者不罰，刑法第12條第1 項定有明文，所
    謂故意係指行為人認知客觀不法構成要件並意欲實現不法構
    成要件之主觀心態。而刑法於88年4月21 日增訂第185條之4
    之肇事致人死傷逃逸罪，係以處罰肇事後逃逸之駕駛人為目
    的，俾促使駕駛人於肇事後能對被害人即時救護，以減少死
    傷；且該罪之成立，除客觀上有肇事致人死傷而逃逸之犯行
    外，行為人主觀上對於駕駛交通工具肇事，致人死傷之事實
    ，須具有認識，猶不為救護而逃逸之故意為必要，始能成罪
    。
(二)、查，被告雖因未注意車前狀況，採取必要安全措施，致在距
    離機車倒地前約三公尺之距離始發現該機車，雖迅及向右閃
    避，然已不及閃躲，而輾及倒臥路上之被害人，已如前述，
    然此並不意味被告當時知悉其輾過者為被害人。雖證人林洽
    蒼於原審審理時證稱當時伊從後面看，被告車子的震動蠻明
    顯的，應該是輾過有一定高度的東西，且震動兩下，因為前
    、後輪都有輾過等語（原審卷第70、72頁）。然機車倒於路
    上，往往路面另有掉落之其他物件或機車零件、碎片散落其
    間，並不能因車子有震動，即認造成震動之原因一定是輾過
    被害人所致。況證人林洽蒼於偵查中另結證稱：伊看到白色
    喜美轎車有追上發生震動的那臺車，二臺車有停下來，白色
    喜美轎車的車主有告知震動的那輛車說他撞到人，因為伊剛
    好經過旁邊，他們交談的音量伊有聽到，後來伊所載的客人
    在梅川東路和旅順路口下車後，伊有回現場，伊發現警車及
    被告有在現場等語（見偵查卷第21、22頁）；原審審理時復
    結證稱：伊在警詢筆錄說伊有看到一部白色轎車的人告訴被
    告，說他壓到人，當時被告的車子就停下來，被告在發生輾
    壓物體之後，並沒有加速的情形（原審卷第68頁）等語明確
    。且證人張元哲於原審審理時亦稱：本件交通事故現場圖的
    談話紀錄是在現場製作的等語，復有臺中市○○○道路交通
    事故談話紀錄表乙份在卷可稽（原審卷第127 頁），足見警
    方在現場處理時，被告確有在案發現場。綜上，顯見被告主
    觀上對於其駕駛交通工具肇事，致人受傷之事實，並無認識
    。再被告經其他駕駛告知其有輾及他人時，隨即駕車返回事
    故現場，亦未有明知已輾及他人致傷，猶不為救護而逃逸之
    行為，則實難謂被告有何肇事逃逸之故意。
(三)、另公訴人所舉之其餘證據亦不足以證明被告確有肇事逃逸之
    犯行。此外，復查無其他積極明確之證據足以證明被告確有
    公訴人所指之此部分犯行，揆諸前揭說明，既無積極證據足
    認被告有肇事逃逸之事實，原審因而為被告無罪之諭知，並
    無不當。檢察官上訴意旨以被告輾壓過被害人與輾過碎片之
    震幅大小有異，被告應知輾壓到人而不停車，有肇事逃逸之
    故意等語。然機車倒於路上，往往路面另有其他掉落之物件
    或機車零件、碎片散落其間，且有時體積甚大，亦會造成車
    輛經過時有明顯震動之現象，是尚難以被告行經肇事處時車
    輛有明顯震動一情，即認被告主觀上必然知悉所輾過者為人
    而非物，檢察官上訴意旨所指並不具有必然性，況本院係綜
    合上開事證，而認不能證明被告有肇事逃逸之故意，檢察官
    此部分之上訴自難認有理由，應予駁回。
據上論結，應依刑事訴訟法第三百六十八條、第三百六十九條第
一項前段、第三百六十四條、第二百九十九條第一項前段，刑法
第二條第一項前段、第二百八十四條第一項後段、（修正前）第
四十一條第一項前段，罰金罰鍰提高標準條例第一條前段、（修
正前）第二條，中華民國九十六年罪犯減刑條例第二條第一項第
三款、第七條，判決如主文。
本案經檢察官甲○○到庭執行職務。
中　　華　　民　　國　　96　　年　　8 　　月　　9 　　日
            刑事第四庭    審判長法　官  洪  耀  宗
                                法　官  陳  欣  安
                                法　官  江  德  千
上列正本證明與原本無異。
肇事逃逸部分檢察官得上訴。
過失傷害人致重傷部分不得上訴。
如不服本判決應於收受送達後十日內向本院提出上訴書狀，其未
敘述上訴之理由者並得於提起上訴後十日內向本院補提理由書 (
均須按他造當事人之人數附繕本)。
                                書記官  吳  麗  琴
中　　華　　民　　國　　96　　年　　8 　　月　　9 　　日
【附錄論罪科刑法條】
刑法第二百八十四條第一項：
因過失傷害人者，處六月以下有期徒刑、拘役或五百元以下罰金
，致重傷者，處一年以下有期徒刑、拘役或五百元以下罰金。
